Inventaris van de Burgerlijke Stand der gemeente Rotterdam: Akten van Huwelijkstoestemmingen, 1913-1932
Nationaal Archief, Den Haag
Burgerlijke Stand Rotterdam Huwelijkstoestemmingen
BS Rotterdam Huw.toest., 1913-1932
33097
0.10 meter; 77 inventarisnummers.
Normale geschreven, getypte en gedrukte documenten.
Nationaal Archief, Den Haag
Gemeente Rotterdam / Burgerlijke Stand
Akten van huwelijkstoestemmingen van de Burgerlijk Stand Rotterdam uit de periode 1913-1932.
Archiefvorming
Geschiedenis van het archiefbeheer
De verwerving van het archief
Het archief is krachtens bepalingen van de Archiefwet overgebracht.
3.04
Aanwijzingen voor de gebruiker
Openbaarheidsbeperkingen
Volledig openbaar.
Materiële beperkingen
Aanvraaginstructie
Openbare archiefstukken kunnen online worden aangevraagd en gereserveerd. U kunt dit ook via de terminals in de studiezaal van het Nationaal Archief doen. Om te kunnen reserveren dient u de volgende stappen te volgen:
U maakt een profiel aan op www.gahetna.nl, en logt vervolgens in
Via de archiefinventaris (alleen de beschrijvingen met rode nummers) selecteert u het gewenste archiefstuk door op de knop 'Reserveren' te klikken
In het volgende scherm geeft u aan op welke dag u het archiefstuk wilt inzien
Indien u zich bevindt in de studiezaal en een tafelnummer heeft ontvangen kunt u dit nummer vermelden. Als u geen tafelnummer heeft kunt u tafelnummer 777 laten staan
Vervolgens bevestigt u uw reservering door deze te versturen.
Verwant materiaal
Beschikbaarheid van kopieën
Verwante archieven
Onder 3.177 vallen diverse archieven van de burgerlijke stand van Rotterdam.
Beschrijving van de series en archiefbestanddelen
- deel A, 1913, 7 augustus - 16 oktober; 1
- deel B, 1913, 16 oktober - 31 december; 2
- deel A, 1914, 2 januari - 17 april; 3
- deel B, 1914, 18 april - 5 augustus; 4
- deel C, 1914, 5 mei - 24 november; 5
- deel D, 1914, 25 november - 30 december; 6
- deel A, 1915, 5 januari - 27 april; 7
- deel B, 1915, 27 april - 2 augustus; 8
- deel C, 1915, 2 augustus - 1 november; 9
- deel D, 1915, 1 november - 31 december; 10
- deel A, 1916, 3 januari - 24 maart; 11
- deel B, 1916, 27 maart - 23 juni; 12
- deel C, 1916, 23 juni - 12 september; 13
- deel D, 1916, 13 september - 2 december; 14
- deel E, 1916, 4 december - 30 december; 15
- deel A, 1917, 2 januari - 7 mei; 16
- deel B, 1917, 8 mei - 11 augustus; 17
- deel C, 1917, 13 augustus - 9 november; 18
- deel D, 1917, 9 november - 31 december; 19
- deel A, 1918, 2 januari - 20 april; 20
- deel B, 1918, 23 april - 8 augustus; 21
- deel C, 1918, 9 augustus - 27 december; 22
- deel D, 1918, 28 december - 31 december; 23
- deel A, 1919, 2 januari - 22 april; 24
- deel B, 1919, 24 april - 28 juli; 25
- deel C, 1919, 28 juli - 27 oktober; 26
- deel D, 1919, 28 oktober - 30 december; 27
- deel A, 1920, 2 januari - 3 april; 28
- deel B, 1920, 3 april - 22 juni; 29
- deel C, 1920, 22 juni - 28 augustus; 30
- deel D, 1920, 30 augustus - 3 november; 31
- deel E, 1920, 3 november - 30 december; 32
- deel A, 1921, 3 januari - 12 april; 33
- deel B, 1921, 12 april - 12 juli; 34
- deel C, 1921, 12 juli - 20 oktober; 35
- deel D, 1921, 20 oktober - 31 december; 36
- deel A, 1922, 2 januari - 1 mei; 37
- deel B, 1922, 2 mei - 9 augustus; 38
- deel C, 1922, 9 augustus - 16 november; 39
- deel D, 1922, 16 november - 30 december; 40
- deel A, 1923, 2 januari - 2 mei; 41
- deel B, 1923, 2 mei - 6 augustus; 42
- deel C, 1923, 7 augustus - 30 oktober; 43
- deel D, 1923, 31 oktober - 31 december; 44
- deel A, 1924, 2 januari - 24 mei; 45
- deel B, 1924, 24 mei - 29 september; 46
- deel C, 1924, 30 september - 31 december; 47
- deel A, 1925, 2 januari - 18 mei; 48
- deel B, 1925, 19 mei - 23 september; 49
- deel C, 1925, 23 september - 31 december; 50
- deel A, 1926, 4 januari - 6 mei; 51
- deel B, 1926, 6 mei - 27 augustus; 52
- deel C, 1926, 27 augustus - 28 december; 53
- deel D, 1926, 28 december - 31 december; 54
- deel A, 1927, 4 januari - 11 mei; 55
- deel B, 1927, 11 mei - 30 augustus; 56
- deel C, 1927, 30 augustus - 29 december; 57
- deel A, 1928, 2 januari - 23 april; 58
- deel B, 1928, 23 april - 18 juli; 59
- deel C, 1928, 18 juli - 17 oktober; 60
- deel D, 1928, 17 oktober - 31 december; 61
- deel A, 1929, 2 januari - 15 april; 62
- deel B, 1929, 15 april - 10 juli; 63
- deel C, 1929, 10 juli - 25 september; 64
- deel D, 1929, 25 september - 23 december; 65
- deel E, 1929, 24 december - 31 december; 66
- deel A, 1930, 2 januari - 26 maart; 67
- deel B, 1930, 26 maart - 30 mei; 68
- deel C, 1930, 30 mei - 12 augustus; 69
- deel D, 1930, 12 augustus - 30 oktober; 70
- deel E, 1930, 30 oktober - 30 december; 71
- deel A, 1931, 2 januari - 11 juni; 72
- deel B, 1931, 11 juni - 26 oktober; 73
- deel C, 1931, 19 oktober - 31 december; 74
- deel A, 1932, 2 januari - 31 mei; 75
- deel B, 1932, 31 mei - 19 oktober; 76
- deel C, 1932, 28 oktober - 31 december; 77